【裁判字號】    98,訴,126
【裁判日期】    980205
【裁判案由】    毒品危害防制條例
【裁判全文】
臺灣臺中地方法院刑事判決               98年度訴字第126號
公  訴  人  臺灣臺中地方法院檢察署檢察官
被      告  乙○○
                    （現另案在臺灣臺中女子監獄執行中）
上列被告因違反毒品危害防制條例案件，經檢察官提起公訴（九
十七年度毒偵字第五九六九號），被告於準備程序就被訴事實為
有罪之陳述，本院合議庭裁定由受命法官獨任進行簡式審判程序
，並予判決如下：
    主    文
乙○○施用第一級毒品，處有期徒刑柒月；又施用第二級毒品，
處有期徒刑月。應執行有期徒刑捌月。
    犯罪事實
一、乙○○前於民國九十二年間，即曾因施用毒品案件，經法院
    裁定送觀察勒戒後，認無繼續施用毒品之傾向，而由臺灣苗
    栗地方法院檢察署檢察官於九十二年十二月十七日以九十一
    年度毒偵字第九五０號、九十二年度毒偵字第四一九、四四
    八、四八八、九五九號為不起訴處分確定（觀察勒戒執行至
    九十二年十二月十一日完畢釋放）；詎其猶不知悛悔戒絕，
    明知毒品海洛因業經公告列為毒品危害防制條例之第一級毒
    品，不得非法持有、施用，因未戒除施用毒品海洛因之惡習
    ，猶在前揭觀察勒戒執行完畢釋放後五年內，復基於施用第
    一級毒品海洛因之行為決意，於九十六年十月四日十八時許
    ，在新竹縣竹東鎮○○路○段一一巷一二號五樓其與男友范
    志豐（所涉施用毒品犯嫌，另經檢察官為緩起訴處分）同居
    之處所內，以將第一級毒品海洛因置入針筒內並加水稀釋後
    注射至體內之方式，施用第一級毒品海洛因一次。另乙○○
    復明知毒品甲基安非他命業經公告列為毒品危害防制條例之
    第二級毒品，亦不得非法持有、施用，因未戒除施用毒品甲
    基安非他命之惡習，仍於上開觀察勒戒執行完畢釋放後五年
    內，另基於施用第二級毒品甲基安非他命之犯意，亦於九十
    六年十月四日十八時許，同在前揭其與男友范志豐同居之處
    所內，於前開施用毒品海洛因後，復以將毒品甲基安非他命
    置於吸食器內加熱燒烤，使之產生煙霧後，再以口鼻吸取其
    煙氣之方式，施用毒品甲基安非他命一次。嗣乙○○於同日
    十九時四十分許，為警持臺灣新竹地方法院核發之搜索票在
    上揭居住處搜索查獲，其且由員警徵得同意後，採集尿液送
    請鑑驗，因嗎啡（毒品海洛因之代謝物）及甲基安非他命俱
    呈現陽性反應，始由警進而查悉上情。
二、案經新竹市警察局第一分局報告臺灣新竹地方法院檢察署檢
    察官呈請臺灣高等法院檢察署檢察長令轉臺灣臺中地方法院
    檢察署檢察官偵查起訴。
    理    由
一、上揭犯罪事實，業據被告乙○○於偵查及本院訊問時均坦承
    不諱，而被告為警查獲後所採取之尿液，經送請臺灣尖端先
    進生技醫藥股份有限公司檢驗結果，嗎啡（毒品海洛因之代
    謝物）及甲基安非他命俱呈現陽性反應，有尿液檢驗報告一
    份附卷可稽（見毒偵字第一六七四號卷第三一頁），足見被
    告乙○○上開自白，確與客觀事實相符，堪予採信。又被告
    前於九十二年間，即曾因施用毒品案件，經法院裁定送觀察
    勒戒後，認無繼續施用毒品之傾向，而由臺灣苗栗地方法院
    檢察署檢察官於九十二年十二月十七日以九十一年度毒偵字
    第九五０號、九十二年度毒偵字第四一九、四四八、四八八
    、九五九號為不起訴處分確定（觀察勒戒執行至九十二年十
    二月十一日完畢釋放），此有臺灣高等法院被告前案紀錄表
    及臺灣臺中地方法院檢察署全國施用毒品案件紀錄表在卷可
    查，是被告確有於觀察勒戒執行完畢後，五年內復行施用毒
    品之罪行。綜此，本件事證已臻明確，被告施用毒品海洛因
    及甲基安非他命之犯行，均洵堪認定。
二、按海洛因、甲基安非他命分屬毒品危害防制條例第二條第二
    項第一款、第二款所指之第一級、第二級毒品，是核被告乙
    ○○所為，分別係犯毒品危害防制條例第十條第一項之施用
    第一級毒品罪與同法條第二項之施用第二級毒品罪。被告施
    用前持有毒品海洛因及甲基安非他命之低度行為，分別為其
    施用第一級毒品及施用第二級毒品之高度行為所吸收，均不
    另論罪。另被告所犯前開二罪間，犯意各別，罪名、行為且
    互殊，應予分論併罰之。
三、爰審酌被告乙○○前已因施用毒品犯行經觀察勒戒，竟仍故
    態復萌，復行施用毒品不輟，無視於毒品對於自身健康之戕
    害及國家對於杜絕毒品犯罪之禁令；惟衡酌施用毒品係屬自
    戕行為，被告犯罪手段尚屬平和，亦未因此而危害他人，所
    生損害尚非鉅大，而被告犯後於偵查及本院審理時均能坦承
    犯行，尚見悔意之犯罪後態度，暨施用毒品者均有相當程度
    之成癮性及心理依賴，其犯罪心態與一般刑事犯罪之本質並
    不相同，應側重適當之醫學治療及心理矯治為宜等一切情狀
    ，分別量處如主文所示之刑，並定其應執行之刑，其施用第
    二級毒品罪行之部分，因與不得易科之他罪併合處罰結果而
    不得易科罰金，自毋庸贅為易科罰金折算標準之記載，亦附
    此敘明。
據上論斷，應依刑事訴訟法第二百七十三條之一第一項、第二百
九十九條第一項前段，毒品危害防制條例第十條第一項、第二項
，刑法第十一條前段、第五十一條第五款，判決如主文。
本案經檢察官甲○○到庭執行職務。
中    華    民    國    98    年    2     月    5     日
                  刑事第三庭  法  官  陳思成
以上正本證明與原本無異。
如不服本判決應於收受判決後10日內向本院提出上訴書狀，並應
敘述具體理由；其未敘述上訴理由者，應於上訴期間屆滿後20日
內向本院補提理由書（均須按他造當事人之人數附繕本）「切勿
逕送上級法院」。
                              書記官  吳詩琳
中    華    民    國    98    年    2     月    5     日
附錄論罪科刑法條
毒品危害防制條例第十條
施用第一級毒品者，處六月以上五年以下有期徒刑。
施用第二級毒品者，處三年以下有期徒刑。


司法院資訊處製作；財團法人民間司法改革基金會備份。
